【裁判字號】    90,上易,1093
【裁判日期】    900725
【裁判案由】    恐嚇
【裁判全文】
臺灣高等法院高雄分院刑事判決                    九十年度上易字第一九三號
    上訴人
    即被告  丙○○
右上訴人因恐嚇案件，不服臺灣高雄地方法院八十九年度易字第五○五六號中華民國
九十年五月三日第一審判決（起訴案號：臺灣高雄地方法院檢察署八十九年度偵字第
二三二一二號），提起上訴，本院判決如左：
      主  文
上訴駁回。
      事  實
一、丙○○曾於民國（下同）八十五年間因甲共危險案件，經臺灣高雄地方法院判處
    有期徒刑七月，另於八十六年間又因違反麻醉藥品管理條例案件，經同上法院判
    處有期徒刑四月，而上開二罪合併更定應執行刑為九月，並於八十七年二月二十
    六日執行完畢，仍不知悔改。因丙○○不滿乙○○之子王家溫向其所借之釣魚竿
    一支返還時已損壞，遂於八十九年十月十五日下午八時十分許，前往高雄縣六龜
    鄉○○村○○路四鄰八一之三號乙○○之住處欲找王家溫理論，竟基於恐嚇之意
    思，從乙○○上揭住處門前之王莉珠所經營小吃攤上，拿取菜刀一把，在手中揮
晃，又將乙○○家中之牛排餐刀放進自己褲子的右後口袋中作為威脅工具，並對
    乙○○陳稱：「你不要住寶來，你要注意，我會殺你」等語，以加害生命之事恐
    嚇乙○○，致乙○○心生畏懼，而危害於安全。嗣經乙○○向警方報案後，警方
    將丙○○逮捕到案，並於派出所製作筆錄時，在丙○○褲子的右後口袋中，起出
    上揭牛排餐刀一把。
二、案經高雄縣警察局六龜分局報請台灣高雄地方法院檢察署偵查起訴。
    理  由
一、訊據上訴人即被告嚴添琪矢口否認右揭犯行，辯稱：案發時點其確有至告訴人家
    中，但並無出言恐嚇告訴人云云。經查，右揭事實業據告訴人乙○○指述綦詳，
    復參以被告於進入乙○○家中前，手持王莉珠經營小吃攤之菜刀一把進入告訴人
    家中，此經告訴人指述明確，而證人王莉珠亦證述扣案之菜刀為其所有，被告與
    告訴人確有發生爭吵等情在卷，衡情被告若僅係單純想與告訴人之子討論釣漁竿
    毀壞之事何須手持菜刀進入，並與告訴人發生爭吵，且於高雄縣警察局六龜分局
    寶來派出所訊問時當場於被告右後口袋搜出自告訴人家中拿走之牛排餐刀一把，
    而被告亦不否認該把牛排餐刀係自告訴人家中拿走的，復將牛排餐刀放於口袋之
    中，顯與告訴人指述之「被告就拿菜刀在我面前晃來晃去，說要殺我」之情節相
    符；另告訴人確有因被告上開恐嚇行為，而心生畏懼等情，亦於警訊中陳明，且
    告訴人遭被告恐嚇後即前去寶來派出所報案，足認告訴人確因被告之恐嚇行為而
    處於極度恐懼之中；此外，復有上開牛排餐刀及菜刀各一把扣案足憑。本件事證
    明確，被告所辯係卸責之詞，不足採信，其犯行堪以認定。
二、核被告所為，係犯刑法第三百零五條之恐嚇危害安全罪。查被告曾於八十五年間
    因甲共危險案件，經臺灣高雄地方法院判處有期徒刑七月，另於八十六年間又因
    違反麻醉藥品管理條例案件，經同法院判處有期徒刑四月，而上開二罪合併定應
    執刑為九月，並於八十七年二月二十六日執行完畢，此有臺灣高雄地方法院檢察
    署刑案資料查註紀錄表及本院全國前案記錄表各一紙可按，其於五年內，再犯本
    案有期徒刑以上之罪，為累犯，應依法加重其刑。
三、原審以被告罪證明確，適用刑法第三百零五條、第四十一條第一項、第二條第一
    項前段，罰金罰鍰提高標準條例第一條前段、第二條規定，審酌被告僅因細故即
    以危害他人生命為恐嚇犯行，已造成告訴人之安全感受到侵害，生活產生不安，
    惟事後已得告訴人諒解等一切情狀，量處如有期徒刑四月，並諭知易科罰金之折
    算標準；並以中華民國刑法第四十一條業經立法院於九十年一月四日修正，總統
    於同月十日甲布，自該月十二日起施行，被告行為後刑法第四十一條修正為：「
    犯最重本刑為五年以下有期徒刑以下之刑之罪，而受六月以下有期徒刑或拘役之
    宣告，因身體、教育、職業或家庭之關係，執行顯有困難者，得以一元以上三元
    以下折算一日，易科罰金。但確因不執行所宣告之刑，難收矯正之效，或難以維
    持法秩序者，不在此限。併合處罰之數罪，均有前項情形，其應執行之刑逾於六
    月者，亦同」，與修正前之刑法第四十一條相較，顯以修正後之規定對被告較為
    有利爰依同法第二條第一項前段適用裁判時法律，就被告上開宣告刑，依新修正
    之刑法第四十一條第一項規定諭知易科罰金折算標準；且扣案之菜刀為案外人王
    莉珠所有，牛排刀則為告訴人所有，此分別經證人王莉珠及告訴人陳明在卷，並
    為被告所不否認，故不予宣告沒收。認事用法核無違誤，量刑尚稱妥適，被告上
    訴意旨仍執前詞否認犯罪而指摘原判決不當，為無理由，應予駁回。
據上論結，應依刑事訴訟法第三百六十八條，判決如主文。
本案經檢察官陳惠珠到庭執行職務。
中    華    民    國      九十      年       七       月      二十五    日
                              臺灣高等法院高雄分院刑事第二庭
                                  審判長法官  曾永宗
                                        法官  鄭月霞
                                        法官  邱永貴
右正本證明與原本無異。
不得上訴。
                                      書記官  周能智
中    華    民    國      九十      年       七       月    二十七      日
附錄：本判決論罪科刑法條：
刑法第三百零五條
以加害生命、身體、自由、名譽、財產之事恐嚇他人，致生危害於安全者，處二年以
下有期徒刑、拘役或三百元以下罰金。
                                                                        Ｋ


司法院資訊處製作；財團法人民間司法改革基金會備份。
